臺灣臺東地方法院民事裁定
111年度消債全字第2號
聲  請  人  胡志偉  
代  理  人  林長振扶助律師
上列聲請人因消費者債務清理事件，聲請保全處分，本院裁定如
下：
    主  文
聲請駁回。
    理  由
一、聲請意旨略以：聲請人已向本院聲請更生，現由本院以111
    年度消債更字第48號受理中，而聲請人所有坐落臺東縣○○鄉
    ○○○段000地號土地及同段52建號建物（門牌號碼：臺東縣○○
    鄉○○路000○0號。下合稱系爭房地）遭債權人臺東縣鹿野地
    區農會（下稱鹿野農會）向本院聲請強制執行（即111年度
    司執字第3839號執行事件），現已進行查封、鑑價程序，為
    免聲請人之財產減少，保障全體債權人公平受償，使聲請人
    有重建更生機會，爰依消費者債務清理條例第19條第1項規
    定聲請保全處分等語。
二、按法院就清算之聲請為裁定前，得因利害關係人之聲請或依
    職權，以裁定為保全債務人財產、限制債權人對於債務人行
    使債權，及停止對於債務人財產強制執行程序之保全處分，
    費者債務清理條例（下稱消債條例）第19條第1項第1、2、3
    款分別定有明文。上開消債條例第19條第1項第1款所稱保全
    分，係為防止債務人財產減少，以債務人為對象，限制其處
    分財產之保全；同條第2款、第3款，則係基於維持債權人間
    之公平受償，使債務人有重建更生之機會，以債權人為對象
    ，限制其行使債權、聲請強制執行所為之保全（消債條例第
    19條立法說明參照）。是法院就更生之聲請為裁定前，應依
    債務人之財產狀況，就保全處分對債務人更生目的達成之促
    進，及保全處分實施對相關利害關係人所生影響，兼顧債權
    人權益，避免債務人惡意利用保全處分，阻礙債權人行使權
    利，或作為延期償付手段之可能性，綜合比較斟酌，決定有
    無以裁定為保全處分之必要，非謂一經利害關係人聲請，即
    應裁定准予保全處分。
三、本院之判斷
　㈠查聲請人向本院聲請更生，已由本院以111年度消債更字第48
    號受理在案（下稱系爭消債更案件），其後聲請人所有系爭
    房地遭債權人鹿野農會持本院108年司執字第5942號債權憑
    證為執行名義向本院聲請強制執行，嗣經本院以系爭執行事
    件受理在案，並已辦理查封登記完畢，惟目前尚待鑑價等情
    ，業經本院調取系爭消債更案件、系爭執行事件卷證核閱屬
    實，此情堪信為真實。
　㈡聲請人雖為前揭主張，然聲請人自承：其現為建築工（板模
    ），於111年6月至同年7月收入為新臺幣（下同）27萬元等
    語，有聲請人陳報之財產收入狀況說明書憑卷可憑（見本院
    消債更48卷第12頁），再參以系爭房地若遭拍賣，執行債權
    人鹿野農會之債權或聲請參與分配債權人之債權於滿足受償
    時，聲請人之債務亦隨之減少，且聲請人之債權人亦只有鹿
    野農會，有聲請人陳報之債權人清冊可稽（見本院消債更48
    卷第14頁），則系爭執行事件執行程序是否有礙於債權人公
    平受償已有疑慮，又更生程序係聲請人在收受債權表後，依
    其薪資、執行業務所得、其他固定收入及支出等經濟因素，
    衡量自身償債能力後提出更生方案（消債條例第53條參照）
    ，則在本院裁定開始更生程序前，債權人行使權利及系爭執
    行事件執行程序之繼續，並無礙於日後聲請人更生程序之進
    行與達成債務清理之目的；況聲請人就受系爭執行事件強制
    執行程序，在本院裁定准否更生程序前有何具體緊急或必要
    情形致更生目的無法達成，並未提出其他任何證據予以釋明
    ，尚難僅憑聲請人已提出更生聲請之事實，即可遽認系爭執
    行事件執行程序有礙於聲請人更生程序之進行及其目的之達
    成。
四、綜上所述，依前揭規定及說明，及綜合以上各情暨兼顧債權
    人權益考量，本院認聲請人之聲請，為無理由，應予駁回，
    爰裁定如主文。
中　　華　　民　　國　　111 　年　　9 　　月　　29　　日
                  民事第一庭  法　官　吳俐臻
上為正本係照原本作成。
如不服本裁定，應於送達後10日內向本院提出抗告狀，並繳納
抗告費1,000元。
中　　華　　民　　國　　111 　年　　9 　　月　　29　　日
                              書記官  張春梅